【裁判字號】    97,交聲,157
【裁判日期】    970317
【裁判案由】    聲明異議
【裁判全文】
臺灣臺中地方法院交通事件裁定    97年度交聲字第157號
原處分機關  交通部公路總局臺中區監理所
異  議  人
即受處分人  甲○○
上列受處分人因違反道路交通管理處罰條例案件，對於交通部公
路總局臺中區監理所民國97年1月3日所為之裁決（中監違字第裁
60－HD0000000號裁決書），聲明異議，本院裁定如下：
    主    文
異議駁回。
    理    由
一、原處分機關略以：車號2729－HZ號自小客車於民國九十六年
    十一月二日下午四時三十五分許，在臺中縣烏日鄉○○路與
    五光路處，因「限速六十公里，經測時速七十二公里，超速
    十二公里（未滿二十公里）」違規，經臺中縣警察交通警察
    隊依違反道路交通管理處罰條例第四十條第一項逕行舉發，
    受處分人於期限內到案申請，該所經查違規屬實，遂於九十
    七年一月三日以中監違字第裁60－HD0000000號裁決書裁處
    罰鍰新臺幣（下同）一千六百元，並依道路交通管理處罰條
    例第六十三條規定記違規點數一點，於法並無不合等語。
二、受處分人異議意旨略以：本件舉發之照片內容，明顯看出兩
    輛車子緊連，只差一個車身，而數據告知是後方車子，沒有
    前方車子的數據，同一車道竟分第一、第二車道，讓人無法
    信服。領先一個車身的車速也未列出，就好比第一台車一直
    硬拗是第二台車超速的意思，這樣的論述已經大違常理，舉
    發單位卻一直以高科技的機器不會出錯，可是卻是事實擺在
    眼前，爰依法聲明異議等語。
三、按汽車駕駛人，行車速度，超過規定之最高時速，或低於規
    定之最低時速，除有第四十三條第一項第二款情形外，處新
    臺幣一千二百元以上二千四百元以下罰鍰；汽車駕駛人有道
    路交通管理處罰條例第四十條情形者，除依原條款處罰鍰外
    ，並予記違規點數一點，道路交通管理處罰條例第四十條、
    第六十三條第一項第一款分別定有明文。次按違反道路交通
    管理處罰條例第四十條事件，汽車駕駛人行車速度，超過規
    定之最高時速未滿二十公里，期限內繳納罰鍰或到案聽候裁
    決者，處新臺幣一千六百元罰鍰，違反道路交通管理事件統
    一裁罰基準及處理細則第二條第二項亦有明文。
四、經查：
(一)、受處分人甲○○所有車號2729－HZ號自小客車於九十六年十
    一月二日下午四時三十五分許，在臺中縣烏日鄉○○路與五
    光路處，行車速限為時速六十公里之路段，經測速以時速七
    十二公里之速度超速行駛，超速未滿二十公里等情，有臺中
    縣警察局舉發違反道路交通管理事件通知單影本一份、採證
    照片影本二張在卷可稽。又上開舉發違規照片內有詳列違規
    日期、時間、地點、行車速度、行駛車道別及路段行車速限
    之數據，違規與否可依照片上數據加以判讀；其中數據列最
    右側所顯示之「L1－S」係指違規車輛所在第一車道，該違
    規地點係屬感應線圈測速照相，其拍攝原理係以車輛通過各
    車道地面線圈時計算而得，不致受其他車輛影響，如速度未
    超過設定速限，則儀器不會感應拍照。依本件舉發採證照片
    ，車號2729－HZ號自小客車於九十六年十十一月二日十六時
    三十五分在該處行駛第一車道時，遭感應測得行車速度時速
    為七十二公里，逾該路段速限六十公里上限，超速十二公里
    無誤，有臺中縣警察局96年12月17日中縣警交字第0960078
    700號函在卷可按。是上開違規採證照片所拍攝違規以時速
    七十二公里超速行駛之車輛，即係受處分人所有之上開自小
    客車無誤。準此，受處分人所有之上開自小客車確有於上揭
    時、地行車速度超過最高時速之違規情事無訛。
(二)、目前警察機關取締之測速設備有三種，其中雷達測速器、雷
    射測速器均有檢定規範，警察機關均據以辦理檢定，取得合
    格檢定證書。惟感應式線圈測速設備自六十五年起開始使用
    ，已沿用三十多年，因經濟部標準檢驗局尚無檢驗感應式線
    圈測速之設備，致無法檢定，惟採購及使用該項設備，均要
    求必須有生產國製造廠或其他檢驗單位準確性認證之證明文
    件，以確保其準確性，此有內政部警政署97年1月21日警署
    交字第0970022428號函影本一份在卷可參。而本件舉發地點
    即臺中縣烏日鄉○○路與五光路口所設置之感應式線圈測速
    照相器之式樣，雖未強制納入國內度量衡檢定檢查範圍，此
    因我國經濟部標準檢驗局尚未有檢定該儀器之設備，惟上開
    測速儀器業經製造國家所屬標準檢驗單位亦即瑞士電力及環
    境度量衡部門測試檢驗認可，發有式樣認可證書，並經我國
    駐瑞士臺北文化經濟代表團驗證該文書及臺灣臺北地方法院
    公證處於九十二年七月二十五日以092認002號認證該認可證
    書認證其上之簽名屬實，此有該式樣認可證書及我國認證書
    影本各一份在卷可稽，故上開感應式線圈測速器之準備性尚
    屬無疑。
(三)、從而，原處分機關據以援引道路交通管理處罰條例第四十條
    、第六十三條第一項第一款、違反道路交通管理事件統一裁
    罰基準及處理細則第二條第二項之規定，裁處受處分人罰鍰
    一千六百元，並記違規點數一點，核無違誤。受處分人之異
    議為無理由，應予駁回。
四、據上論斷，應依道路交通管理處罰條例第87條第2項，道路
    交通案件處理辦法第19條規定，裁定如主文。
中    華    民    國    97    年    3     月    17    日
                  交通法庭    法  官  簡源希
上為正本係照原本作成。
如不服本裁定，應於送達後5日內，向本院提出抗告狀。
                              書記官  黃雅青
中    華    民    國    97    年    3     月    17    日


司法院資訊處製作；財團法人民間司法改革基金會備份。
